【裁判字號】    95,訴,20
【裁判日期】    950127
【裁判案由】    毒品危害防制條例
【裁判全文】
臺灣高雄地方法院刑事判決                95年度訴字第20號
公  訴  人  臺灣高雄地方法院檢察署檢察官
被      告  乙○○
上列被告因違反毒品危害防制條例案件，經檢察官提起公訴（起
訴訴案號：臺灣高雄地方法院檢察署94年毒偵字第8792號），嗣
因被告就被訴事實為有罪之陳述，經本院告知簡式審判程序意旨
，並聽取檢察官及被告之意見後，本院合議庭裁定由受命法官獨
任依簡式審判程序審理、判決如下：
    主  文
乙○○施用第一級毒品，累犯，處有期徒刑捌月。扣案之注射針
筒壹支沒收。
    事  實
一、乙○○前犯偽造貨幣罪，經臺灣高等法院高雄分院以91年度
    上訴字第1416號判處有期徒刑10月確定，甫於民國93年6 月
    16日縮刑期滿執行完畢。其因施用毒品案件，經本院以91年
    度毒聲字第65號裁定送觀察、勒戒後，認有繼續施用毒品之
    傾向，經本院以91年度毒聲字第2734號裁定令入戒治處所施
    以強制戒治，於戒治期間表現良好，經本院以91年度毒聲字
    第7311號裁定停止戒治，所餘戒治期間付保護管束，嗣因違
    反保護管束應遵守之事項情節重大，經本院以92年度毒聲字
    第115 號裁定撤銷停止戒治，令入戒治處所施以強制戒治，
    於92年11月7 日強制戒治執行完畢出監，由臺灣高雄地方法
    院檢察署檢察官於92年11月20日，以92年度戒毒偵字第1008
    號不起訴處分確定。
二、詎乙○○仍不知戒絕毒癮，明知海洛因業經公告列為毒品危
    害防制條例第2 條第1 項之第一級毒品，不得非法持有、施
    用，仍未戒除施用毒品之習性，於上開強制戒治執行完畢後
    5 年內，復基於施用第一級毒品海洛因之犯意，於94年10月
    25日下午1 時許（不含公權力拘束之時間），在高雄縣大樹
    鄉竹寮村114 號旁空屋內，以將海洛因摻水置於針筒內皮下
    注射之方式，施用第一級毒品海洛因1 次，適為巡邏員警於
    同日下午1 時30分許，途經上址，發現可疑而查獲，並扣得
    其所有供自己施用毒品注射之針筒1 支，而其為上開毒品列
    管人口，並經其同意後採集尿液送驗結果，其尿液中呈現毒
    品嗎啡之陽性反應，始悉上情。
三、案經高雄縣政府警察局移送臺灣高雄地方法院檢察署檢察官
    偵查起訴。
    理  由
壹、程序方面：
一、按除被告所犯為死刑、無期徒刑、最輕本刑為三年以上有期
    徒刑之罪或高等法院管轄第一審案件者外，於法院行準備程
    序進行中，被告先就被訴事實為有罪之陳述時，審判長得告
    知被告簡式審判程序之旨，並聽取當事人、代理人、辯護人
    及輔佐人之意見後，裁定進行簡式審判程序；且受命法官行
    準備程序，與法院或審判長有同一之權限；又簡式審判程序
    之證據調查，不受刑事訴訟法第159 條第1 項、第161 條之
    2 、第161 條之3 、第163 條之1 及第164 條至第170 條規
    定之限制，刑事訴訟法第273 條之1 第1 項、第279 條第2
    項前段、第273 條之2 分別定有明文。
二、查本件被告所犯為死刑、無期徒刑、最輕本刑為三年以上有
    期徒刑以外之罪，且非高等法院管轄第一審之案件，其於準
    備程序就前揭被訴事實為有罪之陳述，經受命法官告知簡式
    審判程序之旨，並聽取當事人之意見後，本院認無不得或不
    宜改依簡式審判程序進行之處，爰依刑事訴訟法第273 條之
    1 第1 項、第284 條之1 ，裁定本件由受命法官獨任進行簡
    式審判程序，合先敘明。
貳、實體方面：
一、上揭事實，業據被告乙○○於本院95年1 月24日準備程序、
    審判時均供承不諱，且被告為警查獲時所採取之尿液，送經
    台灣檢驗科技股份有限公司檢出有嗎啡陽性反應，此有該公
    司94年11月1 日濫用藥物尿液檢驗報告、被告尿液採證檢驗
    對照表（同上署94年毒偵字第8792號卷第21頁、第22頁）、
    扣押物品清單各1 紙、扣案物照片10張（見警卷第18頁至第
    22 頁）， 並有被告尿液一瓶、注射針筒1 支扣案在卷可佐
    ，足見被告之自白與事實相符，足堪採信。又查其因施用毒
    品案件，經本院以91年度毒聲字第65號裁定送觀察、勒戒後
    ，認有繼續施用毒品之傾向，經本院以91年度毒聲字第2734
    號裁定令入戒治處所施以強制戒治，於戒治期間表現良好，
    經本院以91年度毒聲字第7311號裁定停止戒治，所餘戒治期
    間付保護管束，嗣因違反保護管束應遵守之事項情節重大，
    經本院以92年度毒聲字第115 號裁定撤銷停止戒治，令入戒
    治處所施以強制戒治，於92年11月7 日強制戒治執行完畢出
    監之事實，有臺灣高等法院被告前案紀錄表與臺灣高雄地方
    法院檢察署刑案資料查註紀錄表各1 份在卷可稽，足徵被告
    確於上開強制戒治執行完畢出監後，5 年內再犯上揭毒品危
    害防制條例之罪而事證明確，其有上開施用第一級毒品海洛
    因犯行，洵堪認定。
二、按海洛因係毒品危害防制條例第2 條第2 項第1 款所稱之第
    一級毒品，不得非法持有、施用。次按犯毒品危害防制條例
    第10條施用第1 級、第2 級毒品之罪者，檢察官應先聲請法
    院將被告送勒戒處所觀察、勒戒，經觀察、勒戒後，認有繼
    續施用毒品傾向者，應由檢察官聲請法院裁定令入戒治處所
    施以強制戒治，強制戒治期滿，應由檢察官為不起訴之處分
    ，依此強制戒治執行完畢釋放後，5 年內再犯第10條之罪，
    檢察官應依一般刑事訴訟程序予以起訴論罪科刑，此觀諸毒
    品危害防制條例第20條第1 項、第2 項、第23條第2 項前段
    規定自明。本件被告前經強制戒治執行完畢釋放後，5 年內
    再犯本案施用毒品犯行，即屬應依法論罪科刑之行為，是核
    被告所為，係犯毒品危害防制條例第10條第1 項之施用第1
    級毒品罪。被告施用第1 級毒品前後持有海洛因之低度行為
    ，為施用之高度行為所吸收，不另論罪。又被告曾因犯偽造
    貨幣罪，經臺灣高等法院高雄分院以91年度上訴字第1416號
    判處有期徒刑10月確定，甫於93年6 月16日縮刑期滿執行完
    畢，有上開臺灣高等法院被告前案紀錄表在卷可考，其受有
    期徒刑執行完畢，5 年以內再犯有期徒刑以上之本罪，為累
    犯，應依刑法第47條之規定加重其刑。
三、爰審酌被告歷經觀察、勒戒及強制戒治等程序，猶無法戒絕
    毒癮，仍再度連續施用第一級毒品，經本院94年度訴字第18
    57號判決其連續施用第一級毒品，累犯，處有期徒刑10月，
    並於94年9 月29日確定，並有臺灣高等法院被告前案紀錄表
    1 份在卷可徵，顯見其意志不堅，無悔改之決心，有違政府
    制定毒品危害防制條例之立法美意，本應從重量刑，惟念其
    所為尚未害及他人，且犯後坦承犯行，態度尚佳，並於本院
    95年1 月24日審判時再三表明其有戒毒決心等一切情狀，量
    處如主文所示之刑，以鼓勵有戒毒決心之被告，及時醒悟戒
    絕毒癮重新過著有彩色的人生。至於上開扣案注射針筒1 支
    係被告所有供其施用毒品所用之物，業據被告陳明在卷，爰
    依刑法第38條第1 項第2 款前段之規定宣告沒收。
據上論斷，應依刑事訴訟法第273 條之1 第1 項、第284 條之1
、第299 條第1 項前段，毒品危害防制條例第10條第1 項，刑法
第11條、第47條、第38條第1 項第2 款前段，判決如主文。
本案經檢察官甲○○到庭執行職務。
中    華    民    國    95    年    1     月    27    日
                  刑事第三庭  法  官  施添寶
中    華    民    國    95    年    1     月    27    日
以上正本證明與原本無異。
如不服本判決，應於收受送達後10日內向本院提出上訴書狀。
                              書記官  陳威志
附錄本案判決論罪科刑法條：
毒品危害防制條例第10條
施用第一級毒品者，處六月以上五年以下有期徒刑。
施用第二級毒品者，處三年以下有期徒


司法院資訊處製作；財團法人民間司法改革基金會備份。
